【裁判字號】    99,抗,86
【裁判日期】    990902
【裁判案由】    拍賣抵押物
【裁判全文】
臺灣臺南地方法院民事裁定                99年度抗字第86號
抗  告  人  乙○○
相  對  人  甲○（台灣）商業銀行股份有限公司
法定代理人  丙○○
上列抗告人因與相對人間聲請拍賣抵押物事件，對於民國99年7
月22日本院99年度司拍字321號裁定提起抗告，本院裁定如下：
    主  文
抗告駁回。
抗告程序費用新台幣壹仟元由抗告人負擔。
    理  由
一、本件抗告意旨略以：抗告人目前仍持續給付利息，然相對人
    竟要求需將未繳納之逾期款項新台幣（下同）20幾萬元補足
    ，毫無妥協空間，是否合理合法？另抗告人申辦之信用卡、
    現金卡總額度不過為30餘萬元，何以目前竟累積債務至60餘
    萬元，且此部分亦非抵押債權，為此請求廢棄原裁定等語。
二、按扺押權人，於債權已屆清償期，而未受清償者，得聲請法
    院拍賣抵押物，就其賣得價金而受清償，民法第873條第1項
    定有明文。是抵押權人依此項規定聲請拍賣抵押物係屬非訟
    事件，法院所為准駁之裁定，無確定實體法上法律關係存否
    之性質，於債權及抵押權之存否無既判力，故祇須其抵押權
    已經依法登記，且債權已屆清償期而未受清償，法院即應為
    准許拍賣抵押物之裁定，至對於此項法律關係有爭執之人，
    為求保護其權利，不妨提起訴訟，以求解決，不得僅依抗告
    程序聲明其爭執，並據為廢棄拍賣抵押物裁定之理由（最高
    法院51年10月8日民刑庭總會決議(三)參照）。
三、經查：
（一）本件相對人主張抗告人以其所有如原裁定附表編號(1)、(2)
      所示之不動產，分別設定1,680,000元、2,400,000元之本
      金最高限額抵押權，存續期間均自民國94年9月12日起至1
      34年9月11日止，債務清償期依照各個債務契約所定清償
      日期，經登記在案。並於抵押權設定契約書其他約定事項
      第1條第2項約定擔保範圍為債務人（即抗告人）對抵押權
      人（即相對人）現在（包含過去所負尚未清償）及將來所
      負依借款約定書所定借款金額內之借款本金、利息、遲延
      利息、違約金、抵押權人所墊付之擔保物保險費及其他墊
      款、實行抵押權之費用以及任何應付費用以及因債務不履
      行而發生之損害賠償等債務。
（二）嗣抗告人於94年9月12日向相對人借用330萬元，借款期
      限自114年9月22日止，約定每兩週為一期，按期平均攤還
      本息，如任何一宗債務不依約清償本金時，借款人即喪失
      期限利益，應立即全部償還；另抗告人於92年4月18日向
      中華商業銀行股份有限公司（香港商香港上海甲○銀行股
      份有限公司於97年3月29日與中華商業銀行股份有限公司
      合併，並概括承受其相關業務及一切權利義務。香港商香
      港上海甲○銀行股份有限公司於99年5月1日將在台分行部
      分營業、資產及負債分割予相對人）申辦現金卡並簽立信
      用貸款180,000元，又於92年5月5日向中華商業銀行股
      份有限公司申請信用卡，刷卡消費490,721元，惟抗告
      人自98年8月21日、97年5月29日、97年8月27日起
      即未依約繳納本息，尚欠本金2,743,120元、112,184
      元、490,721元及利息、違約金未清償，依約定本件借
      款均應視為全部到期。嗣抗告人分別於99年2月6日、99年
      2月5日將如原裁定附表編號(1)、(2)所示之不動產所有權信
      託登記予第三人丁婷婷，為此聲請拍賣抵押物，以資受償
      ，業據其提出抵押權設定契約書影本、他項權利證明書影
      本、抵押權設定契約書其他約定登記事項影本各2件、消
      費性房屋抵押借款約定書影本1件、東森得易卡申請表影
      本1件、信用卡約定條款影本1件、現金卡申請書影本1件
      、消費信用貸款申請書影本1件、小額信用貸款契約暨約
      定書影本1件、交易明細、土地及建物登記謄本各2件等為
      證。依相對人提出之上開證據為形式上之審查，相對人主
      張系爭抵押權已依法登記及各項債務均已屆期乙情，足堪
      認定。抗告意旨以相對人要求需將未繳納之逾期款項20幾
      萬元補足，毫無妥協空間，是否合理合法？抗告人申辦之
      信用卡、現金卡總額度不過為30餘萬元，何以目前竟累積
      債務至60餘萬元，指摘原裁定不當，依首開說明，自應就
      其爭執之實體事項，另行起訴，以求解決。又系爭抵押權
      設定契約書其他約定事項第1條第2項約定擔保範圍為債務
      人（即抗告人）對抵押權人（即相對人）現在（包含過去
      所負尚未清償）及將來所負依借款約定書所定借款金額內
      之借款本金、利息、遲延利息、違約金、抵押權人所墊付
      之擔保物保險費及其他墊款、實行抵押權之費用以及任何
      應付費用以及因債務不履行而發生之損害賠償等債務，並
      不以借款約定書所生之債務為限，業如前述，抗告人辯稱
      ：系爭不動產擔保之範圍不包括信用卡、現金卡債務云云
      ，不足採信。綜上，原審准許相對人拍賣抵押物之聲請，
      並無違誤，抗告人提起本件抗告，為無理由，應予駁回。
      又本件抗告費用確定為1,000元，依非訟事件法第24條第1
      項規定，應由抗告人負擔。
四、據上論結，本件抗告為無理由，依非訟事件法第46條、第21
    條第2項、第24條第1項，民事訴訟法第495條之1第1項、第4
    49條第1項、第78條，裁定如主文。
中    華    民    國    99    年    9    月     2     日
                  民事第二庭    法  官  蘇正賢
以上正本證明與原本無異。
本裁定除以適用法規顯有錯誤為理由，不得再抗告。如提起再抗
告，應於收受後10日內委任律師為訴訟代理人向本院提出再抗告
狀，並繳納再抗告費新台幣1,000元。
中    華    民    國    99    年    9    月     2     日
                                書記官  陳美萍

司法院資訊處製作；財團法人民間司法改革基金會備份。
